【裁判字號】    95,簡上,122
【裁判日期】    951208
【裁判案由】    傷害
【裁判全文】
臺灣花蓮地方法院刑事判決             95年度簡上字第122號
    上  訴  人  甲○○
    即  被  告
                丙○○
上列上訴人即被告等因傷害案件，不服本院花蓮簡易庭95年度花
簡字第470號，中華民國95年6月30日第一審判決（聲請簡易判決
處刑案號：臺灣花蓮地方法院檢察署95年度偵字第2873號），提
起上訴，本院管轄之第二審合議庭判決如下：
    主  文
上訴駁回。
甲○○、丙○○均緩刑貳年。
    事實及理由
一、本案經本院審理結果，認第1 審簡易判決依傷害罪判處被告
    甲○○、丙○○各拘役50日，如易科罰金，均以銀元300 元
    折算1日，認事用法及量刑均無不當，應予維持，並引用第1
    審簡易判決書記載之事實、證據及理由。
二、被告甲○○、丙○○上訴意旨均坦承犯行，惟以其等業與被
    害人乙○○達成和解為由，皆請求本院宣告緩刑。經查：被
    告甲○○、丙○○均於95年9 月26日與被害人乙○○以新臺
    幣1 萬元之賠償金達成和解之事實，有花蓮縣花蓮市調解委
    員會調解書1 份在卷可稽，堪認被告甲○○、丙○○於犯後
    積極填補被害人乙○○損失之態度甚為良好。
三、查刑法業於94年2月2日修正公布，並於被告甲○○、丙○○
    行為後之95年7月1日施行（以下簡稱新刑法，修正前刑法以
    下簡稱舊刑法），參酌最高法院95年5月23日刑事庭第8次會
    議決議，於新舊刑法比較適用時，應就罪刑有關之共犯、未
    遂犯、想像競合犯、牽連犯、連續犯、結合犯，以及累犯加
    重、自首減輕暨其他法定加減原因（如身分加減）與加減例
    等一切情形，本於統一性及整體性原則，綜其全部罪刑之結
    果而為比較。本案涉及法律變更部分，經附表編號1、2所示
    比較新舊刑法結果，修正後之規定並非較有利於被告甲○○
    、丙○○，是依新刑法第2條第1項前段規定，有關修正部分
    自應一體適用舊刑法之規定。原審雖未及比較上揭新舊法之
    規定，然經本院比較新舊法結果，仍應適用被告甲○○、丙○○行為時之舊刑法，原審判決適用法律既無不當，自應予
    維持。
四、刑法第74條關於緩刑之規定亦於94年2月2日修正公布，並於
    被告甲○○、丙○○行為後之95年7月1日施行，新舊刑法第
    74條之規定經如附表編號3 所示比較後，新刑法第74條增列
    附條件為緩刑宣告之規定，且緩刑之效力不及於從刑與保安
    處分之宣告，顯然較不利於被告甲○○、丙○○，故本院應
    適用舊刑法第74條之規定。查被告甲○○前於81年間，因犯
    傷害罪，經本院以82年度易字第181號案件判處有期徒刑4月
    確定，甫於82年6 月12日以易科罰金方法執行完畢，被告丙○○前於84年間，因犯偽造文書罪，經本院以84年度訴字第
    266號案件判處有期徒刑3月確定，甫於84年12月28日執行完
    畢，此後，被告甲○○、丙○○均未曾再受有期徒刑以上刑
    之宣告，此有臺灣高等法院被告前案紀錄表2 份在卷可按，
    其2 人經此起訴審判後，當知所警惕，信無再犯之虞，本院
    因認所宣告之刑均以暫不執行為適當，爰均併諭知緩刑2 年
    ，用啟自新。
據上論斷，應依刑事訴訟法第455條之1第3 項、第368條、第373
條，刑法第2條第1項前段，修正前刑法第74條第2 款之規定，判
決如主文。
本案經檢察官王怡仁到庭執行職務。
中    華    民    國    95    年    12    月    8     日
                          臺灣花蓮地方法院刑事第三庭
                              審判長法  官    張健河
                                    法  官    鄭培麗
                                    法  官    鄭光婷
上列正本證明與原本無異。
本件不得上訴。
                                    書記官
中    華    民    國    95    年    12    月    13    日
附表：
┌──┬──────┬────────┬────────┬────────┐
│編號│ 比較法條   │舊刑法於本案適  │新刑法於本案適  │ 依從舊從輕原則 │
│    │            │用之法律效果    │用之法律效果    │ 比較結果       │
├──┼──────┼────────┼────────┼────────┤
│ 1  │ 刑法第28條 │論以共同正犯    │論以共同正犯    │ 新舊法無何者較 │
│    │            │                │                │ 有利或較不利於 │
│    │            │                │                │ 被告           │
├──┼──────┼────────┼────────┼────────┤
│ 2  │ 刑法第41條 │依修正前罰金罰鍰│如易科罰金，以新│ 從舊刑法較有利 │
│    │ 第1項前段  │提高標準條例第2 │臺幣1000元、2000│ 於被告         │
│    │            │條前段（現已刪除│元或3000元折算 1│                │
│    │            │）規定，就其原定│日              │                │
│    │            │數額提高為100倍 │                │                │
│    │            │折算1日，故易科 │                │                │
│    │            │罰金折算標準，應│                │                │
│    │            │以銀元300元即新 │                │                │
│    │            │臺幣900元折算1日│                │                │
├──┼──────┼────────┼────────┼────────┤
│ 3  │ 刑法第74條 │被告受拘役之宣告│被告受拘役之宣告│ 從舊刑法較有利 │
│    │            │，且前雖曾受有期│，且前雖因故意犯│ 於被告         │
│    │            │徒刑以上刑之宣告│罪受有期徒刑以上│                │
│    │            │，執行完畢或赦免│刑之宣告，執行完│                │
│    │            │後，5年以內未曾 │畢或赦免後，5年 │                │
│    │            │受有期徒刑以上刑│以內未曾因故意犯│                │
│    │            │之宣告者，若以暫│罪受有期徒刑以上│                │
│    │            │不執行為適當，得│刑之宣告者，若以│                │
│    │            │宣告2年以上5年以│暫不執行為適當，│                │
│    │            │下之緩刑        │得宣告2年以上5年│                │
│    │            │                │以下之緩刑，惟得│                │
│    │            │                │命被告履行同條第│                │
│    │            │                │2項各款之條件， │                │
│    │            │                │且緩刑之效力不及│                │
│    │            │                │於從刑及保安處分│                │
│    │            │                │之宣告          │                │
└──┴──────┴────────┴────────┴────────┘


司法院資訊處製作；財團法人民間司法改革基金會備份。
